【裁判字號】    92,訴,963
【裁判日期】    920715
【裁判案由】    毒品危害防制條例
【裁判全文】
臺灣高雄地方法院刑事判決                          九十二年度訴字第九六三號
    公  訴  人  臺灣高雄地方法院檢察署檢察官
    被      告  甲○○
右列被告因違反毒品危害防制條例案件，經檢察官提起公訴（九十一年度毒偵字第七
００五號）及移
    主  文
甲○○連續施用第一級毒品，累犯，處有期徒刑拾月。
扣案之海洛因壹包（驗後淨重零點肆零公克，包裝重零點壹捌公克）及殘留海洛因之
注射針筒壹支，均沒收銷燬之；扣案之美娜水壹瓶沒收。
    事  實
一、甲○○前於民國八十二年間因殺人未遂案件，經法院判處有期徒刑五年六月確定
    ，於八十二年七月三十一日入監服刑，八十四年六月二十九日假釋出獄，經撤銷
    假釋並入監執行殘刑，甫於九十一年五月十二日執行完畢。又甲○○前於八十七
    年間因施用毒品案件，經本院裁定送觀察、勒戒後，認有繼續施用毒品之傾向，
    由本院以八十七年度毒聲字第二０八０號裁定施以強制戒治，嗣經裁定停止戒治
    付保護管束期滿後，由臺灣高雄地方法院檢察署檢察官於八十八年八月二十四日
    以八十八年度戒毒偵字第一０六號不起訴處分確定。詎復基於施用第一級毒品海
    洛因之概括犯意，自九十一年九月三十日起至九十二年四月十五日十九時三十分
    許回溯二十四小時內某時止，連續在高雄市○○區○○街二七巷二一號住處等地
    ，以將海洛因置於注射針筒內注射血管之方式施用第一級毒品海洛因多次。嗣先
    後於(一)九十一年十一月二十二日二十一時二十分許，在高雄市○○區○○路九號
    前為警查獲，並扣得第一級毒品海洛因一包（驗後淨重零點四零公克，包裝重零
    點一八公克）、殘留海洛因而無法析離之注射針筒一支及供混合海洛因使用之美
    娜水一瓶。(二)九十二年四月十五日十九時三十分許，在高雄市○○區○○街二七
    巷二一號為警查獲。並經本院以九十二年度毒聲字第一三三七號裁定令入戒治處
    所施以強制戒治在案。
二、案經高雄市政府警察局鼓山分局報告臺灣高雄地方法院檢察署檢察官偵查起訴及
    移送併辦。
    理  由
一、前揭時地連續施用第一級毒品海洛因之犯行，業據被告於本院調查、審理時坦承
    不諱，且其為警查獲並採集尿液以免疫學分析法及ＧＣ／ＭＳ方法（即氣相層析
    質譜儀法）檢驗結果，均呈嗎啡陽性反應，又扣案之白色粉末一包及注射針筒一
    支經分別送驗結果，亦確定為第一級毒品海洛因及有殘留第一級毒品海洛因之反
    應等情，分別有高雄市立凱旋醫院九十一年十二月二十三日高市凱醫檢字第００
    七七０號、九十二年四月二十四日高市凱醫檢字第一００八號煙毒尿液檢驗成績
    書各一紙、高雄市政府警察局鼓山分局查獲毒品案件嫌疑人姓名代碼—尿液送驗
    對照管制表二紙、法務部調查局九十二年四月二日調科壹字第二二００一四八九
    ０號鑑定通知書及高雄醫學大學附設中和紀念醫院九十二年五月十二日檢驗報告
    各一紙在卷可稽。次按，若以氣相層析質譜儀（ＧＣ／ＭＳ）作藥物及其代謝產
    物之定性及定量分析，幾乎不會有偽陽性反應產生，又人體投與海洛因後，迅速
    水解轉變為嗎啡，再循嗎啡之代謝途徑，排出體外，百分之五十以上於八小時內
    ，自尿中排出，百分之九十於二十四小時內，自尿中排出等情，亦分別經臺北榮
    民總醫院八十三年四月七日以八三北總內字第三○五九號、行政院衛生署藥物食
    品檢驗局以（八○）藥檢壹字第○五六九五四號函示明確，足見被告之自白與事
    實相符，其於九十一年九月三十日起至九十二年四月十五日十九時三十分許回溯
    二十四小時內某時止，連續施用第一級毒品海洛因多次之犯行，堪予認定。又被
    告前因施用毒品案件，經裁定送觀察、勒戒後，認有繼續施用毒品之傾向，由本
    院以八十七年度毒聲字第二０八０號裁定施以強制戒治，嗣經裁定停止戒治付保
    護管束期滿後，由臺灣高雄地方法院檢察署檢察官於八十八年八月二十四日以八
    十八年度戒毒偵字第一０六號不起訴處分確定等事實，有上開不起訴處分書、臺
    灣高等法院被告全國前案紀錄表及臺灣高雄地方法院檢察署刑案資料查註紀錄表
    各一份在卷足憑。從而，被告於前開不起訴處分確定後五年內再犯毒品危害防制
    條例第十條第一項之罪，洵堪認定，本件事證明確，應依法論科。
二、核被告所為，係犯毒品危害防制條例第十條第一項之施用第一級毒品罪。被告為
    施用而持有第一級毒品海洛因，其持有之低度行為應為施用之高度行為所吸收，
    不另論罪。其先後多次施用第一級毒品海洛因之犯行，時間緊接，手法相似，觸
    犯構成要件相同之罪名，顯係基於概括犯意反覆為之，應依連續犯規定，論以一
    罪，並加重其刑。又被告前於八十二年間因殺人未遂案件，經法院判處有期徒刑
    五年六月確定，而於九十一年五月十二日執行完畢等情，有臺灣高等法院被告全
    國前案紀錄表一份在卷可稽，其於五年內再犯本案有期徒刑以上之罪，應依累犯
    之規定，遞予加重其刑。公訴人僅起訴被告九十一年十一月二十二日二十一時二
    十分許回溯二十四小時內某時之犯行，然該部分與本院論罪科刑之其餘犯罪事實
    有連續犯之裁判上一罪關係，已如前述，依審判不可分原則，其餘犯罪事實亦應
    為起訴效力所及，本院自得併予審理，附此敘明。爰審酌被告施用毒品性質上乃
    屬對自我身心健康之戕害行為，對社會所造成之損害並非直接、巨大，且犯後坦
    承犯行，態度良好，惟屢經國家之治療及偵審程序，仍未能根絕毒癮，亦足見其
    意志不堅且未徹底悔悟等一切情狀，量處如主文第一項所示之刑，以資懲儆。至
    扣案之第一級毒品海洛因一包（驗後淨重零點四零公克，包裝重零點一八公克）
    為毒品危害防制條例第二條第二項所示之毒品，殘留海洛因之注射針筒一支與海
    洛因無法析離而視同毒品，均應依同條例第十八條第一項前段規定，併予宣告沒
    收銷燬之。而混合海洛因使用之美娜水一瓶為被告所有供犯罪使用之物，業據被
    告自承在卷，應另依刑法第三十八條第一項第二款宣告沒收之。
據上論斷，應依刑事訴訟法第二百九十九條第一項前段，毒品危害防制條例第十條第
一項、第十八條第一項前段，刑法第十一條前段、第五十六條、第四十七條、第三十
八條第一項第二款，判決如主文。
本案經檢察官郭武義到庭執行職務。
中    華    民    國      九十二      年      七      月      十五      日
                                  臺灣高雄地方法院刑事第七庭
                                      審判長法  官    陳志銘
                                            法  官    高英賓
                                            法  官    鄭詠仁
右正本證明與原本無異。
如不服本判決，應於判決送達後十日內，向本院提出上訴狀。
                                            書記官    蔡妮君
中    華    民    國      九十二      年      七      月      十五      日
附錄法條：
毒品危害防制條例第十條
施用第一級毒品者，處六月以上五年以下有期徒刑。
施用第二級毒品者，處三年以下有期徒刑。
毒品危害防制條例第十八條
查獲之毒品及專供製造或施用毒品之器具，不問屬於犯人與否，均沒收銷燬之。但合
於醫藥或研究之用者，得不予銷燬。
前項合於醫藥或研究用毒品或器具之管理辦法，由法務部會同行政院衛生署定之。


司法院資訊處製作；財團法人民間司法改革基金會備份。
